# 请教投资对赌协议的后续处理

提问人：kate1203 时间：2017-06-21 14:50:28
我公司收购XX公司，持股比例23%，取得控制权，公司收购XX股权交易的转让价款总额最终确定为1,200,000,000 元，并约定公司有权调整并迟延支付其中100,000,000 元价款的安排，具体执行方案如下：延迟支付价款中的10,000 万元，按照如下约定的条件进行支付：①若在 2017 年第二季度期间，股价收盘价均价不超过A元（含A元）的，则公司免于支付10,000万元义务并不负任何法律上及经济上的责任。②若在 2017 年第二季度期间，股价收盘价均价高于B元（不含B元）的，则公司应在 2017 年 10 月 30 日全额支付10,000万元。③若在 2017 年第二季度期间，股价收盘价均价高于A元而不超过B元, 则公司应在 2017 年 10 月 30 日按比例支付10,000万元中的部分价款:(实际均价-A)×500万元，其余部分的价款免于支付。目前公司按照1,200,000,000 元确定长期股权投资，如果满足上述条件②，免于支付10,000万元，那么是否需要调整长期股权投资的金额及合并报表的商誉？如果不需要调整，这免于支付的10,000万元应如何作账务处理？

回答人：chenyiwei
如果确定持股比例 23 ％能够达到控制，则该情况属于企业合并中的或有对价。假设构成非同一控制下的企业合并，则应在购买日合理估计或有对价的公允价值，计入企业合并成本。 后续因股价变动导致需支付价款金额的变动，该变动金额应计入当期损益，而不是调整企业合并成本和商誉。但是，由于无需支付或有对价的原因是股价下跌，因此需谨慎关注对B的股权投资（以及合并报表层面的商誉）是否发生了减值，谨慎地进行减值测试和计提减值准备（如需要）。